【裁判字號】    92,自,103
【裁判日期】    920408
【裁判案由】    偽造文書等
【裁判全文】
臺灣高雄地方法院刑事裁定                          九十二年度自字第一三號
    自  訴  人  甲○○
    被      告  乙○○
右列被告因偽造文書等案件，經自訴人提起自訴，本院裁定如左：
    主  文
本件自訴駁回。
    理  由
一、自訴意旨略以：緣自訴人住處後面鄰居埋設暗管，導致自訴人住處因而漏水，自
    訴人便於民國九十年二月二十二日向岡山鎮長陳情，鎮長指示民政課發函請台上
    里里長調解，惟因里長態度偏頗，故未處理完善。嗣自訴人於九十二年二月六日
    再向岡山鎮公所陳情，鎮長便交代被告行文給台上里里長出面處理，惟被告竟不
    願行文給台上里里長，反以岡山鎮公所九十一年十一月二十五日之書函冒充該公
    所九十年三月七日之公函，因認被告涉有刑法偽造文書及背信之罪嫌云云。
二、按法院於自訴案件第一次審判期日前訊問及調查結果，如認為案件有刑事訴訟法
    第二百五十二條至第二百五十四條之情形者，得以裁定駁回其自訴，同法第三百
    二十六條第三項定有明文。
三、訊據被告乙○○堅決否認其有何偽造文書及背信之犯行，辯稱：自訴人於九十一
    年十一月十八日及九十二年二月六日分別向岡山鎮公所提出檢舉及陳情，檢舉的
    部分由政風室轉由縣政府處理，陳情的部分由民政課辦理，並由伊承辦，因自訴
    人前已就同一事由陳情，伊便簽請課長指示，課長便批示同一事由不再處理，而
    於九十二年二月十八日發函自訴人，表示不再查覆，並附上鎮公所前針對此事由
    而於九十一年十一月二十五日行文答覆之書函，且為顧及自訴人權益，再於九十
    二年三月四日發函自訴人，表示自訴人可依法向岡山鎮調解委員會聲請調解。伊
    均係請示上級長官後才發出上述公文，並無偽造文書或背信等語。經查：自訴人
    前因認案外人林天祥及其母林藍素月將水灌入其住宅，違反建築法及危害公共安
    全等情，遂向高雄縣岡山鎮公所檢舉，該鎮公所函覆自訴人略以：本案非屬該鎮
    公所權責，應由權責機關高雄縣政府建設局處理，故依法移請該局查處等語，有
    高雄縣岡山鎮公所九十一年十一月二十五日岡鎮政字第○九一○○二三八六○號
    函在卷可稽。嗣自訴人於九十二年二月六日復以同一事由向高雄縣岡山鎮公所陳
  情，遂由鎮公所承辦人員即被告簽請各級主管核可後，函覆自訴人略以：本案非
    屬該鎮公所權責，已以上開書函函覆自訴人，並移請高雄縣政府建設局處理在案
    ，為免僭越職權，今後將不再查覆等語，且附上開書函乙份為參，此有高雄縣岡
    山鎮公所九十二年二月十八日岡鎮民字第○九二○○○二三七七號函暨其原稿及
    上開書函各乙份附卷足憑；又為確保自訴人權益，承辦人員即被告另再簽請各級
    主管核可後，函覆自訴人略以：自訴人因上開事由聲請調解乙事，請自訴人依法
    向高雄縣岡山鎮公所調解委員會提出聲請調解等語，則有高雄縣岡山鎮公所九十
    二年三月四日岡鎮民字第○九二○○○三六二七號函暨其原稿及聲請調解書等資
    料各乙份在卷可按。準此而論，被告就其承辦事項均係依法簽請各級主管核可後
    ，始再發函告知自訴人，且核其書函內容，均係依其職權處理，並無違背法令規
    定或各級主管批示之情形。至被告針對自訴人於九十二年二月六日之陳情，已以
    上開書函函覆在案，並認其屬重複之陳情，而同屬高雄縣岡山鎮公所前於九十一
    年十一月二十五日以岡鎮政字第○九一○○二三八六○號函覆之範圍，遂附上該
    書函供自訴人為參，自無所謂「冒充」該鎮公所九十年三月七日九○岡鎮民字第
    三八九一號函之情事。此外，復查無其證據足資證明被告確有自訴人所指之偽造
    文書及背信等犯行，被告犯罪嫌疑應屬不足，爰以裁定駁回本件自訴。
據上論結，依刑事訴訟法第三百二十六條第三項、第二百五十二條第十款，裁定如主
文。
中      華      民      國      九十二      年      四      月    八    日
                                臺灣高雄地方法院刑事第七庭
                                    法  官  陳信旗
右正本證明與原本無異。
如不服本裁定，應於裁定送達後五日內，向本院提出抗告狀。
                                    書記官  張家榮
中      華      民      國      九十二      年      四      月    八    日


司法院資訊處製作；財團法人民間司法改革基金會備份。
